臺灣高等法院民事裁定　　　　　　　　　96年度抗字第1272號
抗　告　人　鴻富建設股份有限公司
法定代理人　甲○○
上列抗告人因與相對人兆豐資產管理股份有限公司間聲明異議事
件，對於中華民國96年7月19日95年度執字第57205號裁定，提起
抗告，本院裁定如下：
    主  文
抗告駁回。
抗告費用由抗告人負擔。
    理  由
一按「稅捐之徵收，優先於普通債權。土地增值稅、地價稅、房
  屋稅之徵收，優先於一切債權及抵押權」，民國96年1 月10日
  修正之稅捐稽徵法第6條第1項、第2 項固定有明文；惟對照修
  正前同條項「稅捐之徵收，優先於普通債權。土地增值稅之徵
  收，就土地之自然漲價部分，優先於一切債權及抵押權」規定
  ，可知新修正條文雖增訂有地價稅、房屋稅之徵收應優先於一
  切債權及抵押權之規定，然該修正條文既未明定其有溯及適用
  之明文，則本諸法律不溯既往原則，本次修正所增訂有關地價
  稅、房屋稅之徵收應優先於一切債權及抵押權之規定，應僅就
  該拍賣標的物於96年1 月12日修正規定生效後所發生之地價稅
  、房屋稅始有其適用。申言之，於96年1 月12日之新法修正生
  效後，而屆法定開徵日期之地價稅及房屋稅，始有新修正稅捐
  稽徵法第6條第2項規定之適用，修正生效以前年度之地價稅及
  房屋稅均無適用（司法院民國96年01月23日院台廳民二字第09
  60001964號函、司法院「有關稅捐稽徵法第6 條修正條文適用
  疑義討論會」決議參照）。
二本件抗告人雖以：伊不動產既經拍定，依稅捐稽徵法之規定，
  伊所積欠房屋稅、地價稅、法拍營業稅即得全數優先受償云云
  。惟查，據本件參與分配債權人臺北市稅捐稽徵處文山分處函
  稱，本件拍賣標的物中由抗告人所有之部分，經核定應繳土地
  增值稅新臺幣（下同）405,448元、96年度房屋稅110,078元，
  而於96年1月12日前發生之房屋稅、地價稅計尚欠繳1,494,785
  元，有該處96年6月４日北市稽文山增字第09600361600號函在
  卷可憑（見原法院卷第192－200頁）。是原法院依規定將上開
  土地增值稅、96年度房屋稅列為優先於一切債權及抵押權而受
  償，另將抗告人所欠繳之上開96年1 月12日前發生之房屋稅及
  地價稅、營業稅列為優先於普通債權但次於抵押權而受償，並
  分別列入96年7月5 日分配表中定受償順序（見原法院卷第222
  －226 頁），揆諸首揭說明，核無違誤。至抗告人陳稱相對人
  曾同意免除利息及滯納金一節，則非本件聲明異議程序所得審
  究，併此敘明。抗告意旨指摘原裁定不當，求予廢棄，非有理
  由。
三據上論結，本件抗告為無理由，爰裁定如主文。
中　　華　　民　　國　　96　　年　　8 　　月　　14　　日
                    民事第七庭
                        審判長法　官  鄭三源
　　　　　　　　　　　      　法　官  周美月
　　　　　　　　　　　      　法　官  湯美玉
正本係照原本作成。
本裁定除以適用法規顯有錯誤為理由，並經本院許可外，不得再
抗告。如提起再抗告，應於收受後10日內委任律師為訴訟代理人
向本院提出再抗告狀。並繳納再抗告費新台幣１千元。
中　　華　　民　　國　　96　　年　　8 　　月　　14　　日
　　　　　　　　　　　　　　　書記官  倪淑芳
